【裁判字號】    92,交聲,1809
【裁判日期】    921231
【裁判案由】    交管條例聲異
【裁判全文】
臺灣板橋地方法院交通件裁定                    九十二年度交聲字第一八九號
    原處分機關  交通部公路總局臺北區監理所板橋監理站
    異  議  人
    即受處分人  甲○○
右列受處分人因違反道路交通管理處罰條例案件，對於交通部公路總局臺北區監理所
板橋監理站九十二年十一月二十四日所為之處分（原處分案號：板監違字第裁四一─
ＡＢＸ四一四四０七號），聲明異議，本院裁定如左：
        主  文
異議駁回。
        理  由
一、按道路交通管理處罰條例第十二條第一項第二款、第二項規定：拼裝車輛未經核
    准領用牌照行駛者，處汽車所有人新臺幣（下同）三千六百元以上一萬零八百元
    以下罰鍰，車輛並沒入之。次按本條例關於車輛所有人之處罰，如應歸責於車輛
    駕駛人，亦適用之，同條例第八十五條第二項復定有明文。
二、本件異議意旨略以：異議人以農為生，因朋友之介紹在臺北火車站前之館前路二
    號有廢棄之紙箱可以拿回用在農地，遂向友人梁文斌借用一輛三輛車，並於民國
    九十二年十月二十一日六時前往臺北載回，未料被警方攔下，認伊未經核准領用
    牌證使用拼裝車，將異議人之三輪車扣留，並開單告發，惟異議人認街上有很多
    三輪車在撿拾破爛為生，所以異議人為節省運費，向朋友梁文斌借一台三輪車前
    往載運，竟被警方當場扣留，如今不知如何向朋友交待，爰請求將三輪車發還等
    語。
三、經查：異議人甲○○於九十二年十月二十一日七時五十三分許，因駕駛未經核准
    領用牌證之拼裝車，行經臺北市○○路二號前為警當場攔查舉發之事實，為異議
    人所不爭執，並有舉發違反道路交通管理事件通知單、臺北市政府警察局舉發交
    通違規移置保管車輛收據及限期領回通知單各一紙在卷可稽，堪認異議人有前開
    違規事實無訛。雖異議人辯稱該拼裝車並非其所有，而係案外人梁文斌所有，縱
    其所辯屬實，然依道路交通管理處罰條例第八十五條第二項規定，本條例關於車
    輛所有人之處罰，如應歸責於車輛駕駛人，亦適用之，異議人既為駕駛本件拼裝
    車之駕駛人，則原處分機關就車輛駕駛人依法裁罰並無不法，至異議人所駕駛之
    拼裝車，依同條例第十二條第二項之規定，有同條例第十二條第一項第二款之情
    形者，該汽車所有人之車輛並沒入之，是原處分並為該拼裝車沒入之裁罰，亦無
    違誤。
四、從而，原處分機關依首揭規定，裁處罰鍰三千六百元，並沒入車輛，於法核無不
    合，應予維持，本件異議為無理由，應予駁回。
據上論斷，應依道路交通案件處理辦法第十九條，裁定如主文。
中      華      民      國      九十二    年    十二    月    三十一    日
                                  臺灣板橋地方法院交通法庭
          法  官  李  幼  妃
右正本證明與原本無異。
如不服本裁定，應於送達後五日內，向本院提出抗告狀。
                                          書記官  強  梅  芳
中      華      民      國      九十三    年    一      月      五      日


司法院資訊處製作；財團法人民間司法改革基金會備份。
